【裁判字號】    99,審訴,578
【裁判日期】    990831
【裁判案由】    違反毒品危害防制條例
【裁判全文】
臺灣新竹地方法院刑事宣示判決筆錄     99年度審訴字第578號
公  訴  人  臺灣新竹地方法院檢察署檢察官
被      告  乙○○
指定辯護人  本院公設辯護人甲○○
上列被告因違反毒品危害防制條例等案件，檢察官提起公訴（99
年度撤緩毒偵字第16號）後，聲請改依協商程序而為判決，本院
於中華民國99年8月31日下午4時，在本院刑事第十一法庭宣示判
決，出席職員如下：
                審判長法  官  劉兆菊
                      書記官  林兆嘉
                      通  譯  楊德光
法官起立朗讀判決主文、犯罪事實要旨、處罰條文，及告以上訴
限制、期間並提出上訴狀之法院，且諭知記載其內容：
一、主  文：
    乙○○施用第一級毒品，累犯，處有期徒刑捌月。
二、犯罪事實要旨：
（一）乙○○前於民國87年間，因施用第二級毒品案件，經本院
      於87年7月7日以87年度毒聲字第205 號裁定送觀察、勒戒
      後，認無繼續施用毒品之傾向，於87年7 月23日執行完畢
      釋放出所，經臺灣新竹地方法院檢察署檢察官於同日以87
      年度偵字第4396號為不起訴處分確定。又於89年間，因連
      續施用第一、二級毒品案件，經本院於89年3月2日以89年
      度毒聲字第692 號裁定送觀察、勒戒後，認有繼續施用毒
      品之傾向，再經本院於89年4月6日以89年度毒聲字第938
      號裁定令入戒治處所施以強制戒治，嗣於89年10月24日停
      止戒治出所，所餘戒治期間交付保護管束，並於90年3 月
      31日戒治期滿，保護管束未經撤銷以已執行完畢論；刑責
      部分則經本院於89年5月30日以89年度訴字第200號判決分
      別判處有期徒刑8月(1)、5月(2)確定；另於同年間，因販賣
      第二級毒品案件，經本院於90年3 月23日以89年度訴字第
      496 號判決判處有期徒刑3年6月(3)，嗣經上訴、撤回上訴
      ，於91年2月27日確定，上揭各罪再經本院於91年4月17日
      以91年度聲字第293 號裁定定應執行刑有期徒刑4年4月確
      定，嗣於93年12月15日縮刑假釋出監，所餘刑期交付保護
      管束。惟於假釋期間內之94年間，再因連續施用第一、二
      級毒品案件，經本院於94年8月31日以94年度訴字第618號
      判決分別判處有期徒刑10月(4)、4 月(5)；再經臺灣高等法
      院於94年11月4 日以94年度上訴字第3290號判決判處上訴
      駁回而確定，前揭假釋乃經撤銷；又於95年間，因施用第
      一、二級毒品案件，經本院於95年7 月31日以95年度訴字
      第243號判決分別判處有期徒刑10月(6)、5月(7)確定；又於
      95年間，因施用第一級毒品案件，經本院於95年10月13日
      以95年度訴字第650號判決判處有期徒刑8月(8)確定；嗣因
      中華民國九十六年罪犯減刑條例施行，前揭(1)(2)(4)(5)(6)(7)
      (8)各罪乃經本院於96年8 月20日以96年度聲減字第1434號
      裁定均減其宣告刑至2分之1，併分別就減刑後之(1)(2)部分
      與不予減刑之(3)部分定應執行刑有期徒刑4 年(甲)，就減刑
      後之(4)(5)(6)(7)部分定應執行刑有期徒刑1 年又15日(乙)，上
      揭應執行刑(甲)(乙)部分再與減刑後之(8) 部分即有期徒刑4月
      接續執行，於97年7 月10日縮刑假釋出監，所餘刑期交付
      保護管束，並於97年10月31日縮刑期滿，假釋未經撤銷以
      已執行完畢論。
（二）詎乙○○仍不知悔改，於前開強制戒治執行完畢，再因施
      用毒品案件經追訴處罰後，5 年內復基於施用第一級毒品
      海洛因之犯意，於98年5 月26日晚間某時許，在其位於新
      竹縣竹北市○○路○段263巷20號住處內，以將第一級毒品
      海洛因摻水置於注射針筒（未扣案）再注射入體內之方式
      ，非法施用第一級毒品海洛因1 次。嗣乙○○為列管之毒
      品調驗人口，經警通知前往新竹縣政府警察局竹北分局接
      受驗尿而於98年5 月27日下午5 時40分許採集其尿液送驗
      後，結果呈毒品嗎啡陽性反應，始查悉上情。
（三）案經新竹縣政府警察局竹北分局報告臺灣新竹地方法院檢
      察署檢察官偵查起訴。
三、處罰條文：
    毒品危害防制條例第10條第1項，刑法第11條前段、第47條
    第1項。
四、協商判決除有刑事訴訟法第455條之4第1項第1款於本訊問程
    序終結前，被告撤銷協商合意或檢察官撤回協商聲請者；第
    2款被告協商之意思非出於自由意志者；第4款被告所犯之罪
    非第455條之2第1項所定得以協商判決者；第6款被告有其他
    較重之裁判上一罪之犯罪事實者；第7 款法院認應諭知免刑
    或免訴、不受理者情形之一，及違反同條第2 項「法院應於
    協商合意範圍內為判決；法院為協商判決所科之刑，以宣告
    緩刑或2年以下有期徒刑、拘役或罰金為限」之規定者外，
    檢察官與被告均不得上訴。
五、如有前項得上訴之情形，得自收受宣示判決筆錄送達之日起
    10日內，向本院提出上訴書狀，上訴於第二審法院。
本案經檢察官洪期榮到庭執行職務。
中    華    民    國    99    年    8     月    31    日
                  刑事第九庭    書  記  官  林兆嘉
                                審判長法官  劉兆菊
以上筆錄正本係照原本作成。
中    華    民    國    99    年    8     月    31    日
                                書  記  官  林兆嘉
附錄本案論罪科刑法條：
毒品危害防制條例第10條
施用第一級毒品者，處6月以上5年以下有期徒刑。
施用第二級毒品者，處3年以下有期徒刑。

司法院資訊處製作；財團法人民間司法改革基金會備份。
